

Wanderley Pereira

Full Stack Developer | WordPress | PHP | JS | MySql | Laravel |



Odivelas, Portugal



vaz_pereira15@hotmail.com



(+351) 937 117 350

PROFILE INFO

Apaixonado por futebol e tecnologia, comecei a minha jornada profissional como Júnior Developer WordPress. Trabalhei em projetos chaves na mão (Sites Institucional/Loja Online), utilizando ecossistema CMS e dando suporte aos clientes.

Ao longo da minha carreira, procurei proactivamente experiências em outras áreas, como Front-End e Back-End, permitindo-me ampliar o meu conhecimento e estar mais preparado para novos desafios.

Motivado pela paixão em resolução de problemas e melhorias contínuas, dedico-me entregar trabalhos de alta qualidade e prosperar em ambientes de equipa colaborativa.

Perfil técnico: https://github.com/iamwanderleypereira

EXPERIÊNCIA

109/2024 - o momento

Media Nove - Forbes PT, Forbes Africa Lusofonia, Jornal Económico

Full Stack Developer

- Desenvolvimento de plugins WordPress.
- Desenvolvimento Interno (Intranet, LandingPage, Sistema de Atualização de Artigos em diversas plataforma).
- Manutenção e suporte de sites Forbes PT e Forbes África Lusofonia e Jornal Económico.

Tecnologia:

• HTML5, CSS3, JS, JQuery, PHP7, WordPress, MySql, Bootstrap5, API'S, DOCKER, Microsoft Server, Azure, Node JS, Laravel, GitHub

10/2022 - 08/2024 RPRMR Auto Lda.

Website Programmer

- Desenvolvimento de site Loja Online
- Manutenção e suporte do site
- Desenvolvimento de Sistema de Autenticação

• HTML5, CSS3, JS, PHP7, WordPress, WooCommerce, MySql, Laravel

07/2021 - 09/2022

Lusodados

Full Stack Developer Junior

- Desenvolvimento de site Loja Online/ Site Institucional
- Manutenção e Suporte do site de Clientes

Tecnologia:

 HTML5, CSS3, JS, PHP7, WordPress, WooCommerce, MySql, Prestashop, Bootstrap 4

EDUCAÇÃO

2015 - 2018 | Inst. Pol. da Guarda Licenciatura em Marketing

FORMAÇÃO - UDEMY -

- · Master Laravel 11 and Vue3 Build SPA Application.
- · Criação de Temas responsivos com WordPress.
- Build eCommerce Websites with WordPress e WooCommerce.
- Criação de Plugins WordPress.
- · Desenvolvimento Web Completo.

SKILLS

- · Gestão de projetos
- · Trabalho em equipa
- Gestão de tempo
- Comunicação Eficaz
- · Pensamento Crítico
- Resiliente
- Autodidata

IDIOMAS

- Português Nativo
- Inglês Intermediário
- Francês Básico